Brian:// Miranda Rodríguez

<web developer>

(+52) 55 2763 7327 brianmiranda@outlook.com b0zk0.github.io

Sobre mí

Desarrollador e investigador web de la Ciudad de México. También estoy familiarizado con diseño UX y diseño responsivo, y también hago investigación sobre varios temas del Internet, particularmente sobre cibercultura, moderación de comunidades en línea, desinformación, activismo político, censura del Internet, regulación/gobernanza de las plataformas digitales, software de código abierto, DRM, acoso cibernético y las diversas intersecciones entre la salud mental y las redes sociales.

Educación

ENE 2020 - ABR 2020 coderhouse.com.mx Curso de Desarrollo UX/UI

JUL 2018 - NOV 2018 codecademy.com

Build Websites from Scratch Pro Intensive Course

JUL 2015 - NOV 2016 Universidad Tecnológica de México

Seminario en Diseño Multimedia

ENE 2011 - MAY 2014 Universidad Tecnológica de México

Licenciatura en Diseño Gráfico

Hobbies e Intereses

Hobbies:

- Bailar
- Leer
- Bullet journaling
- · Cartofilia
- · Tocar guitarra y piano
- · Senderismo/Campismo
- Videojuegos
- Fotografía análoga

Intereses:

- Asuntos internacionales
- Cibercultura
- Desarrollo de videojuegos

Habilidades

Tecnicas:

- · HTML & CSS
- JavaScript
- iQuery
- React.js
- Angular
- Bootstrap
- Node.js
- MySQL
- Lua
- · Flujo de trabajo en Git

Diseño:

- · Adobe XD, Figma y Sketch
- Adobe CC (Illustrator, Photoshop, InDesign, After Effects y Dreamweaver)

Investigación UI/UX:

- Entrevistas con usuarios
- Diseño y análisis de encuestas cualitativas/cuantitativas
- Workshop design

Generales:

- Resolución de problemas
- · Pensamiento crítico
- · Gestión de proyectos
- · Trabajo en equipo
- Autodidacta

Idiomas:

- · Inglés (nativo)
- Español (nativo)
- Portugués (conversacional)

Experiencia

MAY 2022 - OCT 2024 Cafebrería El Péndulo Diseñador Web

Mantenimiento del sitio así como rediseño de algunas secciones. También llevé la estrategia de email marketing.

DIC 2021 - MAR 2022

PepsiCo, GBS Frito-Lay North America Diseñador Web Multimedia Jr.

Adaptación de elementos visuales para digital tool kits, publicaciones en redes sociales y anuncios digitales para cartera de marcas de Frito-Lay North America.

DIC 2018 - JUL 2021

Memórica México / Presidencia de la República Jefe de Área de Diseño Multimedia

Maquetación, desarrollo e implementación front-end de memoricamexico.gob.mx. Usé varias tecnologías, incluyendo JavaScript y Bootstrap para ayudar a crear un sitio web gubernamental para documentos históricos. Sitio creado asegurando viabilidad de UI/UX.

NOV 2015 - ABR 2018

Manatí Media

Diseñador Motion Graphics

Creación de motion graphics para agencia de marketing. Vídeos promocionales, pantallas informativas, vídeos de comunicación interna para empresas, entre otros.

OCT 2014 - OCT 2015

Muv Lab

Animador 2D, servicio social

Preproducción, guión, storyboarding y animatics. Animación 2D con Toon Boom Harmony y Adobe After Effects. Post-producción.

FEB 2012 - AGO 2014

Magicorp México

Técnico de restauración de películas antiguas

Restauración digital de películas usando Blackmagic DaVinci Revival. Eliminación de problemas como polvo, grano, scratches, flickering, y cuadros defectuosos.

Referencias

Felipe Cortina Latapí

Director general y fundador // Manatí Media y Axfel S.C. fcortina@axfel.com

Kassia Frida Rubi Estrella

Brand Content Manager // PepsiCo kassia.fr@outlook.com

María Angélica Santa María Daffunchio

Director de diseño // Memórica México / Presidencia de la República angie.smd@gmail.com

Aida Fernanda Jiménez Ruvalcaba

Diseñador gráfico // Cafebrería El Péndulo paidajicama@gmail.com